# 企业因搬迁产生的科研项目对比费用是否可以计入工程成本中

提问人：lyablb 时间：2020-06-02 15:33:07
陈版，你好：
请教一下，现有A公司，下有科研项目，因公司经营地址由B地，搬迁到C地，因科研环境发生变化，根据相关要求，需要在新办公地C进行研发对比试验，已保证未搬迁前阶段性成果未发生改变，请问： 1 、科研项目发生对比试验的费用，是否可以列入在建工程中； 2 、该笔费用是否可以在工程初步设计概算中，谢谢。

回答人：chenyiwei
虽然进行研发对比试验的原因是搬迁，但该项研发对比试验的相关支出仍属于现有研发成果的保持性支出，应在发生时予以费用化处理，不计入在C地新建资产的成本。